【裁判字號】    92,訴,152
【裁判日期】    920506
【裁判案由】    強盜等
【裁判全文】
臺灣臺中地方法院刑事判決                          九十二年度訴字第一五二號
    公  訴  人  臺灣臺中地方法院檢察署檢察官
    被      告  丁○○
    選任辯護人  劉北元律師
右列被告因強盜等案件，經檢察官提起公訴（九十一年度偵緝字第八四六號），本院
判決如左：
    主  文
丁○○共同以乘他人急迫貸以金錢，而取得與原本顯不相當之重利為常業，處有期徒
刑拾月。又共同以強暴妨害人行使權利，處有期徒刑捌月。又後備軍人，意圖避免召
集處理，居住處所遷移，無故不依規定申報，致使教育召集令無法送達，處有期徒刑
月。應執行有期徒刑壹年陸月。
    事  實
一、丁○○與乙○○（業經本院另案判決在案）及姓名年籍不詳綽號「洪仔」之成年
    男子（下稱「洪仔」）共同基於乘他人急迫，貸以金錢，而取得與原本不相當重
    利為常業之犯意聯絡，自民國八十九年六月間起至九十年七月間止（起訴書僅記
    載自九十年六月間起），在臺中市不詳地點經營高利貸放款業務，且由丁○○、
    乙○○負責放款及收款等業務，並在自由時報上刊登分類廣告，供急迫、輕率或
    無經驗之不特定人前來借款，並按期向借貸者收取與原本顯不相當之重利。丁○○於附表一所示之時間、地點、以附表一所示之貸與方式，先後乘甲○○、戊○○、己○○、丙○○等人（下稱甲○○等四人）急迫需錢週轉之際，各貸與如附
    表一所示之金錢，並約定每十天為一期，每期均按如附表一所示之利息計算且均
    預扣一期利息，而夥同乙○○、「洪仔」等人按期向甲○○等四人收取如附表一
    所示之與原本顯不相當之重利，並以之為常業。嗣因丙○○未能按期繳息，丁○○遂與乙○○、「洪仔」等人於九十年七月八日下午八時許，邀丙○○前往臺中
    市○○路、崇德路口商談還款事宜，並要求丙○○須再交出國民身分證以供擔保
    ，而丙○○當時因急需身分證使用，乃謊稱身上未帶任何證件，此時，丁○○發
    現丙○○皮包內確已攜帶身分證件，遂與乙○○、「洪仔」等人共同基於以強暴
    妨害人行使權利之犯意聯絡，共同對丙○○拳打腳踢（傷害部分未據告訴），並
    取走丙○○皮包內如附表二所示之國民身分證、機車駕照、戶口名簿、殘障手冊
    一本、行動電話一具（ＮＯＫＩＡ六一五０型，號碼為0000000000號
    ）等物，以作為丙○○借款之擔保，而妨害丙○○行使上開證件之權利，得手後
    駕車離去。俟丙○○報警後，乃於同日下午十一時三十分許，為警在臺中市○○
    路與崇德路口查獲乙○○騎乘原由丁○○使用之機車，並在該機車之行李箱內扣
    得丙○○所有如附表二所示之國民身分證、機車駕照、戶口名簿、殘障手冊、行
    動電話及附表一所示被害人供借款擔保之之擔保物，始循線查悉上情。
二、另丁○○係後備軍人，原住臺中市○○區○○路一段一三三巷五號，竟意圖避免
    召集處理，於民國九十一年一月四日遷出上揭住處，且無故未依規定申報，致使
    臺中市後備司令部所發、指定應於九十一年五月二十七日前往臺中縣大雅鄉忠義
    村十三寮六之五號清泉崗營區報到之大業三之六號同心十四號演習教育召集令無
    法送達。
三、案經臺中市警察局第及臺中市後備司令部移送臺灣臺中地方法院檢察署檢察官偵
    查起訴。
    理  由
一、訊之被告丁○○對於右揭妨害兵役之事實坦承不諱，復有被告之戶籍資料、臺中
    縣市後備司令部列管後備軍人行方不明移送法辦年籍表、教育召集令各一份及照
    片二張在卷可稽，足認被告此部分之自白與事實相符。另訊據被告丁○○矢口否
    認有何與另案告乙○○共犯常業重利及強盜之犯行，辯稱：伊並未經營地下錢莊
    之放款業務，亦無出手毆打被害人丙○○後強取丙○○之證件，而為警查獲當日
    係將機車借予另案被告乙○○使用，不知乙○○騎乘該機車前往何處，且事後乙○○返還該機車時，並無異狀云云。經查：
（一）右揭被告丁○○與另案被告乙○○、「洪仔」等人共同乘被害人丙○○、甲○○急迫需錢孔急之時，貸予金錢收取重利為常業之事實，業據被害人丙○○、
      甲○○於警詢、偵查中指訴綦詳（見九十年度偵字第一二０九０號偵查卷第一
      三頁、第八一頁至八二頁、第八九頁反面、九０頁；九十一年度偵緝字八四六
      號偵查卷第二六頁至第二九頁）。而被告丁○○雖否認與另案被告乙○○、「
      洪仔」共同為上揭常業重利之犯行，然另案被告乙○○先於警詢中供稱：「（
      問：你與丙○○是否認識？關係如何？）認識。他是在六月二十八日第一次來
      向我借款，第二次是七月四日我們通知他到文心路與崇德路口，告訴他利息到
      期，第三次是七月八日今天二十時三十分許在同地點，我與朋友丁○○、「洪
      仔」共三人與丙○○見面叫他繳交借錢利息，我們叫他拿身分證抵押：：：。
      」、「『阿銘』就是我朋友丁○○：：：關係是他放款、收款我都跟著他，每
      收一筆款項，他都會給我二千元，另『洪仔』是丁○○的朋友，年約三十五歲
      ，我不認識。」、「沒有公司行號登記。資金都是『阿銘』拿出來的，所以我
      不知道。」、「當時「『阿銘』我的朋友叫我騎用他的機車ＦＰ三─０三五號
      重機車到該處向丙○○收錢，且交代我說所有證件都在機車裏面，我就直接前
      往，在碰到丙○○時就被警方攔查。」等語（見九十年度偵字第一二０九０號
      偵查卷第九頁、第八頁反面）；復於檢察官初訊時供稱：「（問：於警訊內之
      供述是否實在？）於警訊時是警問我答。」、「（警訊）所述實在，未受刑求
      。」、「只要我收到錢，（丁○○）一次給我二、三千元。」等語（見九十年
      度偵字第一二０九０號偵查卷第四九頁反面、五０頁），並再次於偵查中陳述
      屬實（見右偵查卷第六四頁反面、第六五頁）），經核另案乙○○上揭之供述
      均與被害人丙○○之陳述情節相符，是另案被告乙○○上揭之供述應與事實相
      符，堪足採信。再參以另案被告乙○○於偵查中供稱警方查獲之如附表一所示
      被害人之本票、保管條、戶籍資料等擔保品係於被告丁○○之機車行李箱中扣
      得，該機車原係被告丁○○在使用，當日係被告丁○○叫其將該機車騎至文心
      路與崇德路口，始為警查獲，且被告丁○○亦不否認該機車原係供伊使用等語
      （見右偵查卷第五一頁、五二頁），該機車原既係由被告丁○○使用中，且如
      附表一所示被害人提出之擔保物均係在該機車之行李箱中查扣，當日復係被告
      丁○○指示另案被告乙○○騎乘該機車外出，則被告丁○○辯稱不知該機車行
      李箱內所扣得之上揭擔保物係何人所置放，亦未有從事上揭放款收取重利之情
      事，顯與常理有違，是告丁○○辯稱未有上揭常業重利之犯行云云，即屬無據
      。又觀諸如附表一所示被害人提出之擔保資料，其中每位借款人均曾簽發本票
      、保管條及交付戶籍資料資以作為借款之擔保，足認被告丁○○等人放款收取
      重利之手法均屬一致等情，益徵被告丁○○確與另案被告乙○○、「洪仔」就
      上揭常業重利之犯行確有犯意聯絡及行為分擔。
（二）又被告丁○○右揭與另案被告乙○○、「洪仔」共同以強暴妨害人行使權利之
      犯行，業據被害人丙○○於警詢及偵查中時指訴歷歷（見右偵查卷第一二頁、
      一三頁）。被害人丙○○於偵查中並陳稱：「（問：放高利貸給你之人是庭上
      之丁○○？）是的，我向他借一萬元，每十天利息二千元。錢是庭上之丁○○
      在崇德路交給我的。在九十年七月八日當天是丁○○先動手打我的。」等語（
      見九十一年度偵緝字第八四六號偵查卷二六頁）。而被告乙○○復於偵查中供
      稱：「：：：九十年七月八日當天丁○○在我們那邊喝酒，說要我們與他去朋
      友那裏要錢，後來我們三人一起坐車去，另一人我不認識，我們就到文心路與
      崇德路那邊之第一銀行，丁○○就向丙○○要錢，丙○○稱他沒有錢：：：回
      到住處後丁○○就與另一人出去，並將機車停在住處，後來丁○○打電話來說
      丙○○還他錢，並就我將他的機車騎到第一銀行那邊，因丙○○之證件放在機
      車內，我到該處時就被警察抓了。」等語（九十一年度偵緝字第八四六號偵查
      卷二八頁、第二九頁），已足認被告丁○○與另案被告乙○○、「洪仔」確於
      九十年七月八日因丙○○未能清償借款且未能提出新擔保品，而出手毆打丙○○之事應真實。再者，另案被告乙○○於警詢中供稱：「：：：我們（指被告
      丁○○、「洪仔」、另案被告乙○○）叫他（指被害人丙○○）拿身分證抵押
      ，他騙我們沒有帶，結果皮包拿出來，我發現他有帶身分證，我就從他胸口打
      一拳，朋友丁○○在他左邊也往他胸口打了幾拳，我們就帶走他身分證、機車
      駕照、身心障礙手冊、戶口名簿及行動電話等作抵押還錢。」等語（見九十年
      度偵字第一二０九０號偵查卷第九頁）。雖被害人丙○○陳述之被害情節或有
      誇大之可能，然其就被告丁○○等人如何毆打其身體、在場之人數及傷害之過
      程等情節均與另案被告乙○○於警詢、偵查中供述之情節相吻合，參以被害人
      丙○○當日係因借款未能如期清償利息之事始與被告丁○○等人商談等情，則
      因被告丁○○等人係從事地下錢莊之人，被害人丙○○當日既未能按期繳交利
      息，渠等再次與被害人丙○○商談時，焉有不逼使被害人丙○○須繳清利息或
      提出另外之擔保物作為借款擔保之理。況商談當日被害人丙○○既未能繳交借
      款利息，則被告丁○○等人當日逼使被害人丙○○須另行提出擔保物，非無可
      能。而若當日非被害人丙○○拒絕主動交出其皮包內如附表二所示之物，又豈
      會受到被告丁○○等人之毆打？又若被害人丙○○係自願交出如附表二所示之
      物，展現清償利息之誠意，實應無法對於遭毆打一事為如此鉅細靡遺之陳述，
      足認被害人丙○○此部分之陳述並無矛盾之處，與常理無違。此外，復有扣案
      如表二所示之物足資佐證，則被害人丙○○上揭指稱遭被告丁○○等人以強暴
      妨害其行使權利一節，應屬可採，是以被告丁○○辯稱並未參與上揭強制罪犯
      行云云，不足採信。
（三）此外，復有贓物認領保管單二張附卷足稽，並有扣案如附表一所示之本票、保
      管單、戶籍資料等擔保物足資佐證，益證被告丁○○、與另案被告乙○○、「
      洪仔」共犯上揭常業重利及強制罪之犯行，則被告丁○○上述所辯，顯係屬推
      諉卸責之詞，不足採信。本件事證明確，被告之犯行，洵堪認定。
二、查妨害兵役治罪條例於九十一年六月二十六日經總統公布修正條文，並自公布日
    起施行，依新修正該條例第十條規定，後備軍人意圖避免召集處理，居住處所遷
    移，無故不依規定申報，致使教育召集令無法送達者，以意圖避免召集論，應依
    第六條科刑。而修正前該條例第七條與修正後該條例第六條，二者之法定刑度均
    為三年以下有期徒刑，兩相比較，不生裁判前之法律為有利於行為人之問題，是
    依刑法第二條第一項前段規定，自應適用裁判時法即新修正之妨害兵役治罪條例
    論科。再按刑法第三百四十四條重利罪成立之要件為：（一）乘人急迫、輕率或
    無經驗，貸以金錢或其他物品。（二）取得與原本顯不相當之重利。在第一要件
    ，係指明知他人出於急迫、輕率或無經驗，而利用機會故為貸與，在第二要件，
    係指就原本利率、時期核算及參酌當地之經濟狀況，較之一般債務利息，顯有特
    殊之超額者而言。此項犯罪，固於特定人為之，始能成立。至若明知社會上有因
    急迫而舉債濟急，及因輕率或無經驗而從事舉債之情形，預定苛刻條件，一俟他
    人告貸，藉以博取重利為常業者，雖非對於特定人乘機利用，不能謂非對於一般
    具有犯罪之概括故意，則其犯有前項法條所載之情事，即應論以同法第三百四十
    五條之罪（最高法院二十七年上字第五二○號判例參照）；又刑法上之常業犯，
    不以其為行為人生活之唯一憑藉為必要，只須為行為人生活憑藉之一，即足構成
    。被告丁○○前述貸借款項之利率，參酌貸款當地之經濟狀況，顯有特殊之超額
    ，而被告丁○○預定苛刻條件，刊登報紙，一俟有急須用款者即貸與金錢收取重
    利，顯係以之為常業無疑。是核被告丁○○所為，係犯刑法第三百四十五條之乘
    他人急迫貸以金錢，而取得與原本顯不相當之重利為常業罪、刑法第三百零四條
    第一項之以強暴妨害人行使權利罪及修正後妨害兵役治罪條例第十條第三項、第
    一項第三款之罪，應依同條例第六條第一項科刑。而公訴人認被告丁○○上揭以
    強暴妨害人行使權利之犯行，應依刑法第三百二十八條第一項之強盜罪處斷，尚
    有未洽（理由詳後述），惟起訴事實相同，爰依法變更起訴法條，併予敘明。被
    告丁○○與另案被告乙○○、「洪仔」就上揭常業重利罪、強制罪間，均有犯意
    聯絡及行為分擔，為共同正犯。被告所犯上開三罪間，犯意各別，行為互殊，各
    應予分論併罰。而被告丁○○上揭自八十九年六月間至九十年六月間某日止所為
    如附表一編號一至三所示之常業重利部分犯行，雖未據公訴人起訴，然因此部分
    與前開公訴人起訴論罪科刑部分有實質上一罪之關係，基於審判不可分原則，本
    院自得併予審理，附此敘明。爰審酌被告犯罪之動機、貸放之金額、次數、經營
    之時間長達一年多，並審酌妨害兵役治罪條例之規定，係為確保國防兵員召集之
    有效實現，維護後備軍人召集制度所需，而被告違反申報義務已產生妨害召集之
    結果，足生影響於國家安全及被告犯後之態度等一切情狀，分別量處如主文所示
    之刑，並定應執行之刑。末按「扣案商業本票雖屬被告因犯罪所得之物，但被害
    人係供貸款擔保，仍得依法請求返還，其所有權並不屬於被告，自不得宣告沒收
    」（最高法院八十四年度台上字第三三二四號判決要旨參照），故扣案如附表一
    所示之本票，因係被害人甲○○等四人簽發予被告丁○○資為借款之擔保，於借
    款人清償時，被告丁○○仍須返還借款人，非被告丁○○所有；若借款人未清償
    ，則屬被告貸款之憑證（於民法第二百零五條、第二百零六條規定範圍內請求）
    ，不宜宣告沒收，併此敘明。至扣案如附表一所示之保管條、戶口名簿、戶籍謄
    本、國民身分證及駕照影本等擔保物（詳如附表一所示），均係屬被害人甲○○
    等人所有供借款擔保所用之物，非屬被告丁○○所有，爰不另宣告沒收，併予敘
    明。
三、本件公訴人固以因被害人丙○○未按時繳息，被告丁○○遂與另案乙○○、「洪
    仔」等人於九十年七月八日下午八時許，邀丙○○前往臺中市○○路、崇德路口
    商談還款事宜，並要求丙○○須再交出國民身分證以供擔保，而丙○○當時因急
    需身分證使用，乃謊稱身上未帶任何證件，此時，丁○○發現丙○○皮包內確已
    攜帶身分證件，遂與乙○○、「洪仔」等人共同基於強盜之犯意聯絡，共同對丙○○拳打腳踢（傷害部分未據告訴），並取走丙○○皮包內如附表二所示之國民
    身分證、機車駕照、戶口名簿、殘障手冊一本、行動電話一具（ＮＯＫＩＡ六一
    五０型，號碼為0000000000號）等物，得手後駕車離去之事實，而認
    被告丁○○此部事實係犯刑法第三百三十條之加重強盜罪。惟按債權人意圖促債
    務之履行，以強暴脅迫之方法，將債務人所有物搶去，妨害其行使所有權，應成
    立刑法第三百零四條第一項之罪。次按刑法第三百二十八條第一項之強盜罪，須
    以行為人有意圖為自己不法所有為其構成要件，查本件被告丁○○堅詞否認有何
    強盜之犯行，而另案被告乙○○於九十年七月九日警詢時係供稱：「：：：我與
    朋友丁○○「洪仔」共三人，與丙○○見面叫他繳交借錢利息，我們叫他拿身分
    證抵押，他騙我們沒有帶，結果皮包拿出來，我發現他有帶身分證，我就從他胸
    口打拳，朋友丁○○在他左邊也往他胸口打了幾拳，我們就帶走他的身分證、機
    車駕照、身心障礙手冊、戶口名簿及行動電話等作抵押還錢」、「是『阿銘』我
    的朋友叫我騎用他的機車到該處向丙○○收錢，且交付我說所有證件都在機車裏
    面，我就直接前往：」等語，核與告訴人丙○○於檢察官偵查中陳稱：「：：：
    他們稱要有個保障，要我將機車押在他們那裏我稱是坐計程車來的，他們改稱要
    我將行動電話留在他們那，我不同意，但他就將行動電話搶走，稱要押在他那，
    後又叫我將皮包拿出來，他要看有何證件，我給他看，他找到身分證，稱我騙他
    們沒身分證，他們就動手打我：：：」、「：：：他們是我靠近他們，他們的老
    大就動手打我稱敢借錢不還：打我之後就搶我的手機，並命令我將皮包交出來，
    他們稱要搜我身，我才自己拿出來」等語相符（見九十年度偵字第一二０九０號
    偵查卷第六一頁），再參以被害人丙○○亦自陳當日確係因前曾向被告丁○○等
    人借款未按時清償利息，而經被告丁○○告知約至上揭臺中市○○路與崇德路口
    商談償還利息事宜，且參酌被告丁○○等人自被害人丙○○處取得之物均係屬一
    般地下錢莊借款擔保之國民身分證、機車駕照、戶口名簿、殘障手冊等個人身分
    證件，此對於被告丁○○等人而言，應無任何經濟價值，而行動電話機亦屬甚為
    普遍之物，縱係轉售，其轉售價值並不高，亦屬容易追查之物，則被告丁○○縱
    取得上開物品，實應無為自己不法之意圖甚明，顯見被告丁○○等人在毆打被害
    人丙○○後，而取得如附表二所示之物，應僅係為逼使被害人丙○○清償借款，
    而純係欲供擔保借款之用，是以被告丁○○此部分犯行，應係犯刑法第三百零四
    條第一項之以強暴妨害人行使權利罪，公訴人認係犯刑法第三百三十條之加重強
    盜罪，其起訴法條尚有未洽，應予變更，併此敘明。
據上論斷，應依刑事訴訟法第二百九十九條第一項前段、第三百條，修正後妨害兵役
治罪條例第十條第三項、第一項第三款、第六條第一項，刑法第十一條前段、第二條
第一項前段、第二十八條、第三百四十五條、第三百零四條第一項、第五十一條第五
款，罰金罰鍰提高標準條例第一條前段，判決如主文。
中      華      民      國    九十二    年      五      月      六      日
                              臺灣臺中地方法院刑事第四庭
                                 法  官  王  世  華
右正本證明與原本無異。
如不服本判決，應於判決送達後十日內向本院提出上訴狀，上訴於臺灣高等法院臺中
分院( 須附繕本 )。
                                 書記官
中      華      民      國    九十二    年      五      月      七      日
附錄本案論罪科刑法條全文：
刑法第三百四十五條、第三百零四條第一項
附表一
┌─┬─┬───┬───┬──────┬────┬─────┬─────┐
│編│被│時間（│地點  │貸與方式    │貸與金額│利息計算方│每期收取之│
│  │害│民國）│      │            │（新台幣│式        │重利（新台│
│號│人│      │      │            │）      │          │幣）      │
│  │  │      │      │            │        │          │          │
│  │  │      │      │            │        │          │          │
├─┼─┼───┼───┼──────┼────┼─────┼─────┤
│一│吳│八十九│臺中市│共計借款二次│第一次借│每十日為一│第一次收取│
││美│年六月│某地  │，第一次交付│款三萬元│期，借一萬│六千元；第│
│  │富│間及同│      │國民身分證影│；第二次│元每期之利│二次收取四│
│  │  │年七月│      │本一張、戶籍│借款二萬│息為二千元│千元。    │
│  │  │十日許│      │謄本及戶口名│元。    │元（利率高│          │
│  │  │      │      │簿各一份、保│        │達百分之七│          │
│  │  │      │      │管條一張、美│        │百三十）  │          │
│  │  │      │      │髮技術證一張│        │          │          │
│  │  │      │      │及簽發面額十│        │          │          │
│  │  │      │      │二萬元之本票│        │          │          │
│  │  │      │      │一張供作擔保│        │          │          │
│  │  │      │      │。第二次借款│        │          │          │
│  │  │      │      │二萬元，交付│        │          │          │
│  │  │      │      │國民身分證影│        │          │          │
│  │  │      │      │本、及戶口名│        │          │          │
│  │  │      │      │簿各一份、保│        │          │          │
│  │  │      │      │管條一張及簽│        │          │          │
│  │  │      │      │發面額六萬元│        │          │          │
│  │  │      │      │之本票一張供│        │          │          │
│  │  │      │      │作擔保。均預│        │          │          │
│  │  │      │      │扣一期利息。│        │          │          │
├─┼─┼───┼───┼──────┼────┼─────┼─────┤
│二│詹│八十九│同右  │提供國民身分│一萬元  │同右      │二千元    │
│  │木│年十二│      │證影本一張、│        │          │          │
│  │順│月十日│      │駕駛執照一張│        │          │          │
│  │  │      │      │、戶籍謄本一│        │          │          │
│  │  │      │      │份、保管條一│        │          │          │
│  │  │      │      │張及簽發面額│        │          │          │
│  │  │      │      │二萬元之本票│        │          │          │
│  │  │      │      │一張供作擔保│        │          │          │
│  │  │      │      │。預扣一期利│        │          │          │
│  │  │      │      │息。        │        │          │          │
│  │  │      │      │            │        │          │          │
├─┼─┼───┼───┼──────┼────┼─────┼─────┤
│三│劉│九十年│同右  │提供己○○、│二萬元  │同右      │四千元    │
│  │明│一月間│      │蘇麗玉國民身│        │          │          │
│  │章│      │      │分證影本各一│        │          │          │
│  │  │      │      │張、保管條一│        │          │          │
│  │  │      │      │張及簽發面額│        │          │          │
│  │  │      │      │四萬元之本票│        │          │          │
│  │  │      │      │一張供作擔保│        │          │          │
│  │  │      │      │。預扣一期利│        │          │          │
│  │  │      │      │息。        │        │          │          │
│  │  │      │      │            │        │          │          │
│  │  │      │      │            │        │          │          │
│  │  │      │      │            │        │          │          │
├─┼─┼───┼───┼──────┼────┼─────┼─────┤
│四│黃│九十年│臺中市│簽發面額二萬│一萬元  │同右      │二千元    │
│  │樹│五月十│文心路│之本票一張、│        │          │          │
│  │枝│七日下│與崇德│交付機車駕照│        │          │          │
│  │  │午三時│路口  │、戶口名簿、│        │          │          │
│  │  │許    │      │保管條各一張│        │          │          │
│  │  │      │      │供作擔保及預│        │          │          │
│  │  │      │      │收一期利息。│        │          │          │
│  │  │      │      │            │        │          ││
│  │  │      │      │            │        │          │          │
│  │  │      │      │            │        │          │          │
└─┴─┴───┴───┴──────┴────┴─────┴─────┘
附表二
┌──┬────────┬─────────┬──────┬──────┐
│編號│  項       目   │所有人            │數量        │備註        │
│    │                │                  │            │            │
├──┼────────┼─────────┼──────┼──────┤
│一  │國民身分證      │丙○○            │一張        │            │
│    │                │                  │            │            │
│    │                │                  │            │            │
├──┼────────┼─────────┼──────┼──────┤
│二  │殘障手冊        │同右            │一張        │            │
│    │                │                  │            │            │
│    │                │                  │            │            │
├──┼────────┼─────────┼──────┼──────┤
│三  │行動電話機      │同右              │一具        │諾基亞廠牌  │
│    │                │                  │            │            │
│    │                │                  │            │            │
├──┼────────┼─────────┼──────┼──────┤
│四  │機車駕照        │同右              │一張        │            │
│    │                │                  │            │            │
│    │                │                  │            │            │
├──┼────────┼─────────┼──────┼──────┤
│五  │戶口名簿        │同右              │一份        │            │
│    │                │                  │            │    │
│    │                │                  │            │            │
└──┴────────┴─────────┴──────┴──────┘


司法院資訊處製作；財團法人民間司法改革基金會備份。
